【裁判字號】    94,簡上,479
【裁判日期】    950331
【裁判案由】    妨害公務
【裁判全文】
臺灣桃園地方法院刑事判決             94年度簡上字第479號
上  訴  人
即  被  告  甲○○
上列上訴人因妨害公務案件，不服本院中華民國94年10月24日所
為94年度桃簡字第2066號第一審刑事簡易判決（聲請簡易判決處
刑案號：臺灣桃園地方法院檢察署94年度偵字第13052 號），提
起上訴，本院管轄之第二審合議庭判決如下：
    主  文
上訴駁回。
    事  實
一、甲○○於民國94年1 月5 日上午11時42分許，在桃園縣桃園
    市○○路416 號交通部公路總局新竹區監理所桃園監理站辦
    理繳納交通違規罰款業務，因對於交通違規舉發單之違規項
    目有疑義，經該監理站職員黃淑娟表示如欲銷單，必須列舉
    證明事項，且需將違規案件移回原舉發單位進行查證等語後
    ，甲○○乃心生不滿，竟基於妨害公務之犯意，當場對黃淑
    娟大聲咆哮，並徒手施強暴推翻置放在該監理站櫃檯上之電
    腦終端機，毀損與黃淑娟職務執行無直接關係之電腦上護目
    鏡、Ｌ型服務員名牌，並致黃淑娟手指因此遭上開翻倒電腦
    終端機壓到，受有右手手指瘀青之傷害（傷害部分未據告訴
    ），而妨害公務之執行。嗣經黃淑娟報警處理。
二、案經桃園縣政府警察局桃園分局報請臺灣桃園地方法院檢察
    署檢察官偵查而聲請以簡易判決處刑。
    理  由
一、被告經合法傳喚未到庭，僅以書狀辯稱：當天是先到站長室
    申訴該車輛已於91年12月25日向行政院環境保護署申請報廢
    ，並賣給資源回收廠，哪可能在91年12月30日因違規超速被
    舉發罰款新臺幣（下同）2,400 元，站長同意交代辦事員龔
    淑平辦理，但是服務員黃淑娟竟說上級交代要罰1,900 元，
    因我的交涉不得要領，所以氣急敗壞，拍了一下電腦，說不
    繳了，並向黃淑娟要回交通罰單就走了，並無大聲咆哮，也
    沒看到護目鏡及Ｌ型名牌，另外我也沒有碰到黃淑娟，其手
    腕為何瘀青，我不知道云云。惟查：上揭犯罪事實，業據證
    人黃淑娟於警詢、偵查中證述：我是桃園監理站服務員，工
    作內容為處理有關裁決交通違規告發單事宜，94年1 月5 日
    上午11時42分許被告到櫃檯辦理汽車異動，欲繳納交通違規
    告發單之款項，因被告對其中1 件違規項目有疑問，希望我
    們幫他銷單，但我告訴被告銷單必須要提出證明文件，並交
    由原舉發單位查證後，被告即十分不悅，對我大聲咆哮，並
    徒手打翻在櫃檯上的電腦終端機，我的手也被倒下的電腦終
    端機壓傷等語明確（見偵查卷第7 頁至第8 頁、第25頁），
    復有翻拍自該監理站監視器的監視畫面照片、監理站出具上
    開護目鏡、Ｌ型服務員名牌購入證明在卷可憑，則前開事實
    應可認定。是本件事證明確，被告犯行堪以認定。
二、查被告於上揭時、地對依法執行公務之黃淑娟施以強暴，核
    其所為，係犯刑法第135 條第1 項之妨害公務罪。原審以被
    告上述犯行，事證明確，援引刑法第135條第1項、第41條第
    1項前段及罰金罰鍰提高標準條例第1條前段、第2 條之規定
    ，量處拘役30日，並諭知易科罰金折算標準，經核認事用法
    並無不合，量刑亦稱允當。被告上訴意旨以未為上開犯行等
    空言，指原判決不當，核無理由，應予駁回。
三、被告經合法傳喚，無正當理由不到庭者，爰依刑事訴訟法第
    371 條之規定，不待其陳述逕行判決。
據上論斷，應依刑事訴訟法455 條之1 第1 項、第3 項、第371
條、第368 條，判決如主文。
本案經檢察官蔡孟利到庭執行職務
中    華    民    國    95    年    3     月    31    日
                  刑事第一庭  審判長法  官  曾淑華
                                    法  官  黃梅淑
                                    法  官  朱美璘
以上正本證明與原本無異
本件不得上訴
                                    書記官  楊鳳滿
中    華    民    國    95    年    4     月     3    日
附錄本案論罪科刑法條：
中華民國刑法第135條
對於公務員依法執行職務時，施強暴脅迫者，處3年以下有期徒
刑、拘役或300元以下罰金。
意圖使公務員執行一定之職務或妨害其依法執行一定之職務或使
公務員辭職，而施強暴脅迫者，亦同。
犯前二項之罪，因而致公務員於死者，處無期徒刑或7年以上有
期徒刑；致重傷者，處3年以上、10年以下有期徒刑。


司法院資訊處製作；財團法人民間司法改革基金會備份。
